臺灣基隆地方法院基隆簡易庭小額民事判決
110年度基小字第58號
原      告  游忠義  

訴訟代理人  游長胤  
被      告  巫○○(真實姓名及住所均詳卷)
兼
法定代理人  黃○○(真實姓名及住所均詳卷)

上列當事人間請求損害賠償事件，本院於民國110年3月22日言詞
辯論終結，判決如下：
    主  文
被告應連帶給付原告新臺幣壹萬零伍拾元，及自民國一百一十年
三月五日起至清償日止，按年息百分之五計算之利息。
訴訟費用新臺幣壹仟元由被告連帶負擔。
本判決得假執行。 
    事實及理由要領
一、按訴狀送達後，原告不得將原訴變更或追加他訴，但擴張或
    減縮應受判決事項之聲明者，不在此限，民事訴訟法第255
    條第1項第3款定有明文。查本件原告起訴時原係請求被告等
    連帶給付原告新臺幣（下同）10,600元，及自起訴狀繕本送
    達翌日起至清償日止，按年息5%計算之利息，嗣於本院民國
    110年3月22日言詞辯論期日當庭捨棄醫療費用550元之請求
    ，而變更請求之本金為10,050元，核屬減縮應受判決事項之
    聲明，揆諸上開規定，應予准許。
二、被告等均經合法通知，未於言詞辯論期日到場，核無民事訴
    訟法第386條各款所列情形，爰依同法第436條之23、第436
    條第2項、第385條第1項前段之規定，准原告之聲請，由其
    一造辯論而為判決。
三、原告起訴主張：被告巫○○於109年1月14日16時25分許，無照
    騎乘車號000-0000號普通重型機車（下稱被告車輛）沿基隆
    市信義區信一路往中正路方向行駛，行經信一路與義五路口
    時，未依號誌指示行駛，違規闖越紅燈直行，不慎碰撞原告
    所有，並由訴外人甲○○駕駛，沿義五路往寶馬橋方向行駛至
    上開交岔路口之車號000-000號普通重型機車（下稱系爭車
    輛），致甲○○受傷，系爭車輛左側車身並因而受損（下稱系
    爭事故），系爭車輛修復費用經估計為10,050元。又上開損
    害乃肇因於被告巫○○之過失侵權行為所致，自應依法負損害
    賠償之責，而被告巫○○於事發時年僅15歲，為限制行為人，
    惟非無識別能力，依民法第187條第1項前段之規定，其法定
    代理人即被告黃○○應與其女即被告巫○○對原告負連帶賠償責
    任。又被告巫○○因前揭過失行為致訴外人甲○○受傷，業經本
    院109年度少護字第156號裁定交付保護管束。爰依侵權行為
    損害賠償之法律關係提起本件訴訟，請求被告等連帶賠償原
    告所受損害10,050元。並聲明：被告應連帶給付原告10,050
    元，及自起訴狀繕本送達翌日起至清償日止，按年息5%計算
    之利息。
四、被告經合法通知，均未於言詞辯論期日到庭，亦未提出書狀
    為任何陳述或答辯。
五、經查，原告主張之上開事實，業據其提出行車執照、車損照
    片、基隆市警察局道路交通事故談話紀錄表、現場圖、調查
    報告表(一)(二)、初步分析研判表、舉發違反道路交通管理
    事件通知單、嘉富車業行估價單等件影本為證，並有基隆市
    警察局以109年12月23日基警交字第1090050836號函附道路
    交通事故現場圖、調查報告表(一)(二)、初步分析研判索引
    、談話紀錄表、當事人酒精測定紀錄表、肇事人自首情形紀
    錄表、初步分析研判表、舉發違反道路交通管理事件通知單
    、現場彩色照片等附卷可稽，並經本院依職權調取本院少年
    法庭109年度少護字第156號案卷核閱無訛；被告等對於原告
    主張之事實，已於相當時期受合法之通知，而於言詞辯論期
    日不到場，亦未提出準備書狀爭執，依民事訴訟法第280條
    第3項準用第1項之規定，視同自認，自堪信原告上開主張為
    真實。
六、按因故意或過失，不法侵害他人之權利者，負損害賠償責任
    ；負損害賠償責任者，除法律另有規定或契約另有訂定外，
    應回復他方損害發生前之原狀；第1項情形，債權人得請求
    支付回復原狀所必要之費用，以代回復原狀；損害賠償，除
    法律另有規定或契約另有訂定外，應以填補債權人所受損害
    及所失利益為限；汽車、機車或其他非依軌道行駛之動力車
    輛，在使用中加損害於他人者，駕駛人應賠償因此所生之損
    害；無行為能力人或限制行為能力人，不法侵害他人之權利
    者，以行為時有識別能力為限，與其法定代理人連帶負損害
    賠償責任，民法第184條第1項前段、第213條第1項、第3項
    、第216條第1項、第191條之2前段、第187條第1項前段分別
    定有明文。本件被告巫○○於上揭時、地違規無照騎乘被告車
    輛，復違反號誌管制闖越紅燈直行，致與適行經肇事路段而
    煞閃不及之系爭車輛發生碰撞，系爭車輛左側車身因而受損
    ，且系爭事故發生當時天候晴、日間自然光線、路面鋪設柏
    油、乾燥、無缺陷、無障礙物、視距良好等節，有道路交通
    事故調查報告表(一)在卷可憑，足見被告巫○○無不能注意之
    情事，被告巫○○對系爭事故之發生自有過失，被告巫○○復未
    舉證證明其對於防止損害之發生，已盡相當之注意，其過失
    行為與系爭車輛所受損害間又有相當因果關係，應對系爭車
    輛所受損害負侵權行為損害賠償責任。又被告巫○○為前揭侵
    權行為時，尚未成年，係限制行為能力人，有個人戶籍資料
    查詢結果在卷可參，衡諸系爭事故發生之情節，被告巫○○於
    行為時應具有識別能力，而被告巫○○之母即被告黃○○為被告
    巫○○之法定代理人，對被告巫○○負有監督義務，亦即被告巫
    ○○就道路安全之一般生活常識，應係日常生活中法定代理人
    所應敦促、管理之監督事宜，被告巫○○於上揭時、地駕駛被
    告車輛既有前開過失，致原告所有系爭車輛受損，堪認被告
    黃○○對於被告巫○○於平日之生活管理容有疏失，且被告黃○○
    亦未能舉證證明其對未成年子女即被告巫○○之監督並無疏忽
    懈怠，或縱加以相當之監督而仍不免發生損害，原告自得依
    民法第187項第1項前段規定，請求被告等連帶賠償其所受損
    害。從而，原告請求被告等連帶賠償其因系爭事故所受之損
    害即系爭車輛之修復費用10,050元，洵屬有據，應予准許。
七、末按給付有確定期限者，債務人自期限屆滿時起，負遲延責
    任；給付無確定期限者，債務人於債權人得請求給付時，經
    其催告而未為給付，自受催告時起，負遲延責任。其經債權
    人起訴而送達訴狀，或依督促程序送達支付命令，或為其他
    相類之行為者，與催告有同一之效力，民法第229條第1項、
    第2項分別定有明文。又遲延之債務，以支付金錢為標的者
    ，債權人得請求依法定利率計算之遲延利息。但約定利率較
    高者，仍從其約定利率；應付利息之債務，其利率未經約定
    ，亦無法律可據者，週年利率為5%，民法第233條第1項、第
    203條亦有明文。本件原告請求被告等給付損害賠償額之債
    權，並無確定期限，應自被告等受催告時起，始負遲延責任
    。從而，原告依侵權行為損害賠償之法律關係，請求被告給
    付10,050元，及自起訴狀繕本送達被告等之翌日即110年3月
    5日起至清償日止，按年息5%計算之利息，自屬有據，應予
    准許。
八、本件第一審裁判費為1,000元，爰依職權確定前開訴訟費用
    由敗訴之被告等連帶負擔。
九、本判決係適用小額訴訟程序所為被告敗訴之判決，依民事訴
    訟法第436條之20之規定，應依職權宣告假執行，爰依職權
    宣告之。
中　　華　　民　　國　　110 　年　　4 　　月　　 9　　日
                  基隆簡易庭法  官  姚貴美
以上正本係照原本作成。
對於本件判決如有不服，應於收受送達後20日內向本院提出上訴
書狀，上訴於本院合議庭，並按他造當事人之人數附具繕本。
當事人之上訴，非以判決違背法令為理由不得為之，上訴狀應記
載上訴理由，表明下列各款事項：
(一)原判決所違背之法令及其具體內容。
(二)依訴訟資料可認為原判決有違背法令之具體事實。
如委任律師提起上訴者，應一併繳納上訴審裁判費。
中　　華　　民　　國　　110 　年　　4 　　月　　 9　　日
                            書記官　湯惠芳